【裁判字號】    95,訴,1316
【裁判日期】    950719
【裁判案由】    偽造有價證券等
【裁判全文】
臺灣臺中地方法院刑事判決  95年度訴字第1316號
公  訴  人  臺灣臺中地方法院檢察署檢察官
被      告  戊○○
指定辯護人  本院公設辯護人  壬○○
上列被告因偽造有價證券等案件，經檢察官提起公訴（九十五年
度偵緝字第四○二號、第四○三號、第四○四號），及移送併案
審理（臺灣苗栗地方法院檢察署九十五年度偵緝字第四七號、臺
灣臺中地方法院檢察署九十五年度偵緝字第四○五號），本院判
決如下：
    主    文
戊○○連續意圖供行使之用，而偽造有價證券，處有期徒刑肆年
陸月。
如附表一所示之偽造本票壹紙及如附表二編號二至九所示之偽造
本票共計捌紙，如附表二編號一所示之關於發票人為陳迪傑部分
偽造本票，如附表二編號十所示之壹紙無效本票上，偽造之「陳
迪傑」、「丑○○」署押、指紋印各壹枚，與如附表二編號二至
十所示之偽造本票同時偽造之玖紙授權書上，偽造之「陳迪傑」
、「丑○○」之署押、指紋印各壹枚，與如附表二編號一所示之
偽造本票同時偽造之壹紙授權書上，偽造之「陳迪傑」署押、指
紋印各壹枚，民國九十三年十二月二十七日車主委託汽車買賣代
辦車輛過戶委託書上，偽造之「癸○○」署押壹枚，偽蓋之「癸○○」印文壹枚，及偽刻之「癸○○」印章壹枚，均沒收。
    犯罪事實
一、戊○○明知其已無償還債務之資力，竟基於意圖供行使之用
    ，而偽造有價證券、行使偽造私文書及意圖為自己不法所有
    之概括犯意，連續為下列偽造有價證券、行使偽造私文書、
    詐欺取財及竊盜等犯行：(一)戊○○與陳淑娟（共同詐欺部分
    ，業經本院以九十三年度易字第二一九三號判決判處有期徒
    刑六月，緩刑二年確定）曾為夫妻（現已離婚），因曾至臺
    中市○○街一三二之一號庚○○經營之「榮興當舖」典當物
    品，而認識庚○○及員工辛○○，並知辛○○有意出售車牌
    號碼：三Ｊ–○一七九號自用小客車。嗣陳淑娟、戊○○均
    明知二人已無給付價值新臺幣（下同）四十五萬元自用小客
    車買賣價金及清償三十五萬元債務之資力，竟共同基於意圖
    為自己不法所有之概括犯意聯絡，先於民國九十二年二月二
    十一日，至上址「榮興當舖」向辛○○佯稱有意購買辛○○
    所有上開自用小客車。雙方約定買賣總價為四十五萬元，戊○○當場交付現金十萬元予辛○○以資取信外，尾款三十五
    萬元則由戊○○交付其經陳淑娟授權所簽發付款人為嘉義市
    第一信用合作社、發票人為陳淑娟、帳號：0000000
    號、支票號碼：0000000號、金額：三十五萬元、發
    票日：九十二年三月二十五日之支票一紙予辛○○收執，致
    辛○○不疑有他，陷於錯誤，當場交付上開自用小客車、國
    民身分證、汽車行車執照等予戊○○及陳淑娟，並言明由戊○○負責辦理過戶事宜。嗣因上開三十五萬元支票屆期業經
    辛○○提示，陳淑娟及戊○○二人乃於九十二年三月二十七
    日一起至「榮興當鋪」共同向庚○○訛稱：為支付上開執票
    人為辛○○之支票，請庚○○借款三十五萬元云云，庚○○
    不知有詐，而應允後，即由戊○○當場簽發同上支票帳戶，
    面額共計為三十五萬元之支票四張交付予庚○○。庚○○且
    於同日即委託同事陪同陳淑娟前往銀行將三十五萬元，匯至
    陳淑娟上開嘉義市第一信用合作社帳戶內。詎辛○○所執上
    開支票提示後，仍因存款不足於同日遭退票。經辛○○於九
    十二年四月四日再次提示上述面額為三十五萬元之支票一張
    ，結果仍因存款不足遭退票，辛○○及庚○○始知陳淑娟並
    未將庚○○匯入之三十五萬元用以支付辛○○之票款。隨後
    上開由戊○○負責簽發交付予庚○○之上開四張支票屆期經
    提示亦遭退票。復查知戊○○早於九十二年二月二十四日，
    即將辛○○所有上開自用小客車以三十六萬元代價，出賣予
    經營車行之案外人莊添松，並於翌日即九十二年二月二十五
    日，完成過戶予案外人莊淑惠（係莊添松胞妹），始知受騙
    。(二)戊○○明知自己經濟狀況已陷於困頓，而無返還借款之
    能力，仍承前同一意圖為自己不法所有之概括犯意，利用友
    人乙○○對其之信賴，於九十二年三、四月間某日，在苗栗
    縣苗栗市○○路四六八巷一二號乙○○住處，及其當時設於
    嘉義市某處營業所，向乙○○佯稱：其一時週轉不靈云云，
    而以不知情之其前妻陳淑娟（業經檢察官以九十三年度偵字
    第三一○九號為不起訴處分確定）名義，簽發如附表三所示
    付款人為嘉義市第一信用合作社同上帳戶、發票人之支票四
    紙，作為上開借款債務之擔保，憑以向乙○○詐借三十萬元
    。乙○○一時不疑有他，如數借款予戊○○。詎上開四紙支
    票屆期經提示後，均因存款不足及拒絕往來而遭退票。迭經
    乙○○催討，戊○○均置之不理，避不見面，乙○○始知受
    騙。(三)戊○○明知其已無力清償債務，仍於九十三年五月二
    十六日，承前同一意圖為自己不法所有之概括犯意與意圖供
    行使之用，而偽造有價證券之犯意，向己○○借款二十萬元
    ，言明一個月內償還，其當場虛捏「陳迪傑」之名義及國民
    身分證字號，在如附表一所示之本票上，偽簽「陳迪傑」之
    署押一枚及偽按指紋印三枚，以此方式偽造發票日：九十三
    年五月二十六日、面額：二十萬元之有價證券本票一紙，並
    將之行使交付予己○○收執，用以擔保上開借款債務。己○○不疑有他，誤認戊○○本名為陳迪傑及所填資料均屬實，
    因而同意借款，並將二十萬元匯入戊○○所指定不知情之林
    文顯所開立中國信託商業銀行文心分行帳號：000000
    000000號帳戶內。詎上開借款屆期未獲戊○○全數清
    償，己○○始知受騙。(四)戊○○與不知情之丑○○（業經檢
    察官以九十四年度偵字第九五二三號為不起訴處分確定）係
    男女朋友關係，其承前同一意圖為自己不法所有與意圖供行
    使之用，而偽造有價證券之概括犯意及行使偽造私文書之概
    括犯意，與不知情之丑○○先於九十三年六月十七日，至魏
    允力所經營之「來來當舖」，以丑○○所有車牌號碼：七二
    ○八–ＨＵ號中華賓士牌自用小客車一部，出質予來來當舖
    ，借款十七萬元，並由戊○○虛捏「陳迪傑」之名義及國民
    身分證字號，在本票上偽簽「陳迪傑」之署押一枚及偽按指
    紋印一枚，以此方式偽造如附表二編號一所示之面額十七萬
    元之有價證券本票一紙，同時以在授權書之立授權書人欄上
    ，偽造「陳迪傑」之署押一枚及偽按指紋印一枚，以此方式
    ，偽造授權魏允力填載上開本票之到期日之授權書一紙，並
    將之同時行使交付予魏允力，用以供擔保上開借款債務，足
    以生損害於魏允力、陳迪傑。而該借款屆期後，獲如期清償
    。戊○○即以此方式，取信於魏允力，致魏允力誤認戊○○
    所填寫之上開資料無誤，將來不致追償無著。戊○○繼而於
    如附表二編號二至九所示之發票日期，至來來當舖以丑○○
    所有車牌號碼：七二八九–ＪＶ號自用小客車出質，先後各
    借得如附表編號二至九所示之金額，並連續八次在本票上虛
    捏「陳迪傑」之署押及偽造「丑○○」之署押各一枚，同時
    以在授權書之立授權書人欄上，偽造「陳迪傑」、「丑○○
    」之署押各一枚及偽按指紋印各一枚，以此方式，偽造授權
    魏允力填載上開本票之到期日之授權書一紙，先後共計偽造
    有價證券本票、授權書各八紙，再同時將之行使交付予魏允
    力收執，用以擔保上開借款債務，足以生損害於陳迪傑、魏
    允力及丑○○。其另於九十三年八月至十一月間某日，以上
    開車牌號碼：七二八九–ＪＶ號自用小客車，向來來當舖借
    得十二萬元，並承前同一意圖為自己不法有所之概括犯意與
    行使偽造私文書之犯意，在如附表二編號十所示之本票上，
    虛捏「陳迪傑」之姓名及偽造「丑○○」之署押各一枚，並
    填載金額（但漏未填載發票日），憑以偽造該無效本票之私
    文書，同時以在授權書之立授權書人欄上，偽造「陳迪傑」
    、「丑○○」之署押各一枚及偽按指紋印各一枚，以此方式
    ，偽造授權魏允力填載上開本票之到期日之授權書一紙，再
    同時將之行使交付予魏允力，用以擔保上開借款債務，足以
    生損害於陳迪傑、丑○○及魏允力。戊○○以丑○○所有上
    開車牌號碼：七二八九–ＪＶ號自用小客車，先後共計向來
    來當舖借得五十萬元，嗣後均未依約清償本金及利息，魏允
    力始知受騙。(五)戊○○與癸○○曾係男女朋友關係，戊○○
    於九十三年十二月間某日，趁癸○○車禍受傷返回高雄休養
    之際，因欠錢花用，竟承前同一意圖為自己不法所有與行使
    偽造私文書之概括犯意，先於九十三年十二月二十七日某時
    ，至癸○○臺中市○○○○街一七號八樓之一住處，利用不
    知情之成年鎖匠打開上開住處大門後，獨自侵入癸○○上開
    住宅內（侵入住宅部分，未據告訴）竊取癸○○所有車牌號
    碼：ＳＴ三–七七七號輕型機車鑰匙一副、上開機車行車執
    照正本一紙、上開機車保險證正本一紙（號碼：一三○二Ｚ
    Ｄ二九五五號）、國民身分證影本一紙、印章、手錶、鑽戒
    及黃金等物品，欲將所竊得之物品變賣，所得供己花用。其
    得手後，再持上開鑰匙竊取癸○○所有停放在上址大樓前之
    上開機車。戊○○竊得上開機車後，旋至不知情之甲○○（
    業經公訴人以九十四年度偵字第三九七三號為不起訴處分確
    定）經營設於臺中縣大肚鄉○○路○段七四之五號「明進機
    車行」內，佯稱：其為癸○○之夫，因癸○○受傷住院、亟
    須用款，須變賣上開機車，並委託甲○○代刻癸○○印章一
    枚及辦理機車過戶事宜云云，並出示其所竊得之上開癸○○
    國民身分證影本、行車執照正本及保險卡正本等證件，憑以
    取信於甲○○。甲○○不疑有他，遂於同日下午某時，同意
    以二萬元之代價，購買該部機車，並先交付一萬五千元予戊○○，並言明俟機車過戶手續完成後，再交付餘款五千元。
    甲○○於同年月二十七日，將上開證件交與不知情之車行代
    辦人員丁○○，並委託渠代刻癸○○印章一枚，憑以辦理上
    開機車過戶至「明進機車行」名下之相關手續。隨由不知情
    之丁○○持渠所代刻之癸○○印章一枚，至交通部公路總局
    臺中區監理所豐原監理站，在九十三年十二月二十七日車主
    委託汽車買賣代辦車輛過戶委託書之委託人欄上，偽簽「癸○○」署押一枚，及偽蓋「癸○○」印文一枚，以此方式，
    偽造癸○○委託辦理德旺機車行（負責人：丙○○）代為辦
    理上開機車過戶之私文書，並將之行使交付予不知情之監理
    機關成年承辦人員，而將上開機車過戶登記於明進機車行名
    下，足以生損害於癸○○、甲○○、丁○○、丙○○及監理
    機關對機車過戶登記管理之正確性。甲○○隨於上開機車過
    戶手續完成後，將餘款五千元交付予戊○○。嗣癸○○於九
    十四年一月初，返回伊上開住處後，發現屋內物品遭竊，遂
    立即向員警報案，經員警循線查緝，甲○○始知受騙，並將
    上開機車返還及過戶與癸○○名下。
二、案經庚○○、辛○○及己○○等三人，與寅○○○○○○○
    委由陳浩華律師分別訴請臺灣臺中地方法院檢察署檢察官偵
    查起訴，與經乙○○訴請臺灣苗栗地方法院檢察署檢察官移
    送併案審理，及經臺灣臺中地方法院檢察署檢察官自動檢舉
    移送併案審理。
    理    由
一、(一)訊據被告戊○○對於：曾先後於上開時地，基於意圖供行
    使之用，而偽造有價證券、行使偽造私文書及意圖為自己不
    法所有之概括犯意，連續為上開偽造有價證券、行使偽造私
    文書、詐欺取財及竊盜等犯行之事實，坦承不諱，核與證人
    庚○○、辛○○、莊淑惠及莊添松於本院九十三年度易字第
    二一九三號案件審理時之結述，證人丑○○、林文顯、甲○○、癸○○、乙○○、陳淑娟分別於偵查中之結述，及證人
    己○○、林文顯、庚○○、辛○○、乙○○、陳淑娟分別於
    警詢時之證述（業經當事人同意具有證據能力）相符，並有
    九十四年度偵字第九五二三號、第三九七三號不起訴處分書
    、本院九十三年度易字第二一九三號刑事判決、九十三年度
    偵字第三一○九號不起訴處分書各一份，九十三年五月三日
    匯款單影本、汽（機）車過戶登記書影本、車主委託汽車買
    賣代辦車輛過戶委託書、汽車借出駛用保管切結書影本、本
    票影本、車輛買賣同意書、贓物領據、搜索扣押筆錄、機車
    行車執照影本、機車保險證影本、車輛車牌失竊作業–新增
    車輛認可資料各一紙，照片五張，行車執照影本二紙，汽車
    買賣合約書影本四紙，本票影本、授權書影本各十紙，支票
    影本共計十紙，及退票理由單影本共計九紙在卷可稽，是被
    告之自白應與事實相符。(二)被告未經被害人陳迪傑、丑○○
    之授權，竟先後分別偽造上開授權書、車主委託汽車買賣代
    辦車輛過戶委託書等私文書，再持以行使，稽其所為，顯分
    別足以生損害於被害人陳迪傑、丑○○，與告訴人袁允力、
    癸○○、甲○○、丁○○、丙○○等人，及監理機關對機車
    過戶登記管理之正確性。(三)綜上等情，本件事證明確，被告
    犯行已堪認定。
二、(一)按刑法於九十四年二月二日經總統令修正公布自九十五年
    七月一日施行，依修正後刑法第二條第一項規定，原則適用
    行為時之舊法，例外適用有利於被告之新法。又依九十五年
    六月十四日經總統公布修正之刑法施行法第一條之一規定，
    修正後之刑法第二百零一條第一項、三百二十條第一項、第
    三百三十九條第一項之罰金刑之單位由銀元修正為新臺幣，
    並提高三十倍。經比較新舊法後，新法並未比較有利於被告
    （蓋罰金刑之最高刑度部分，新、舊法相同，僅單位由銀元
    轉換為新臺幣，並提高三十倍。但罰金刑之最低刑度部分，
    依修正前刑法第三十三條第五款規定為銀元一元即新臺幣三
    元以上，但依修正後刑法第三十三條第五款規定，為新臺幣
    一千元以上，以百元計算之），故應依修正後刑法第二條第
    一項前段規定，適用行為時之舊法對被告論科。又修正後之
    刑法第五十五條刪除牽連犯，且修正前刑法第五十六條關於
    連續犯之規定，修正後業經刪除。被告上開數次犯行依修正
    後之刑法規定，均應予以分論併罰，顯較修正前之刑法第五
    十五條規定（從一重處斷）、刑法第五十六條規定（論以一
    罪，並得加重其刑至二分之一），對被告不利。是依刑法第
    二條第一項前段規定，經比較上開所述之新、舊法後，新法
    既未有利於被告，自均應用行為時之舊法，對被告論科。故
    核被告所為，係犯刑法第三百三十九條第一項詐欺取財罪與
    同法第二百十六條、第二百十條行使偽造私文書罪與同法第
    二百零一條第一項偽造有價證券罪及同法第三百二十條第一
    項竊盜罪。被告利用不知情之案外人甲○○、丁○○犯如
    犯罪事實欄一、(五)所示之行使偽造私文書犯行，為間接正犯
    。被告與案外人陳淑娟就如犯罪事實欄一、(一)所示之詐欺取
    財犯行部分，具有犯意之聯絡及行為之分擔，為共同正犯。
    被告上開先後所犯偽造印章、署押及印文之犯行，分別為其
    上開先後所犯偽造私文書與偽造有價證券之部分行為；又其
    上開先後所犯偽造私文書之低度行為，業為其上開先後所犯
    行使偽造私文書之高度行為所吸收，均不論罪。被告分別所
    犯上開詐欺取財、行使偽造私文書及偽造有價證券之數次行
    為，均時間緊接，各觸犯構成要件相同之罪，顯係基於概括
    犯意為之，均為連續犯，應依修正前刑法第五十六條規定，
    各論以一罪，並各加重其刑。被告上開所犯連續詐欺取財、
    連續行使偽造私文書、連續偽造有價證券及竊盜等四罪間，
    具有方法、結果之牽連關係，為牽連犯，應依修正前刑法第
    五十五條規定，從較重之連續偽造有價證券一罪處斷。臺灣
    苗栗地方法院檢察署檢察官以九十五年度偵緝第四七號案件
    移送併案審理之被告所犯如犯罪事實欄一、(二)所示之詐欺取
    財犯行，與公訴人以九十五年度偵緝字第四○五號移送併案
    審理之被告所犯如犯罪事實欄一、(五)所示之詐欺取財及竊盜
    犯行，及被告所犯如犯罪事實欄一、(四)(五)之行使偽造授權書
    、車主委託汽車買賣代辦車輛過戶委託書等私文書部分，經
    核與被告經公訴人起訴之其所犯如犯罪事實欄一、(一)(三)(四)所
    示之連續詐欺取財、連續行使偽造私文書及連續偽造有價證
    券等犯行間，分具有連續犯及牽連犯之裁判上一罪關係，均
    為起訴效力所及，本院自應併予審理。(二)、爰審酌：被告正
    值青壯，高中畢業，已離婚，係因圖謀不勞而獲之非法利益
    而犯本罪，其犯罪手段尚屬平和，犯罪所生危害非淺，實際
    犯罪所得非屬少數，事後已與告訴人己○○達成民事和解，
    尚未與其餘告訴人等及被害人等達成民事和解，暨犯罪後坦
    承犯行，態度良好等一切情狀，量處如主文所示之刑。(三)如
    附表一所示之偽造本票一紙及如附表二編號二至九所示之偽
    造本票共計八紙，均屬偽造之有價證券，應依刑法第二百零
    五條規定，予以宣告沒收。如附表一所示之一紙偽造本票，
    既經宣告沒收，則該紙偽造本票上偽造「陳迪傑」署押一枚
    ，及指紋印三枚部分，自無庸再予以宣告沒收。又如附表二
    編號二至八所示之八紙偽造本票既經沒收，則該八紙偽造本
    票上偽造之「陳迪傑」、「丑○○」署押、指紋印各一枚部
    分，自無庸再予以宣告沒收。如附表二編號一所示之關於發
    票人為陳迪傑部分偽造本票，係屬偽造之有價證券，應依刑
    法第二百零五條規定，予以宣告沒收；至該紙本票關於發票
    人丑○○部分，係由案外人丑○○親自簽發，自不得予以全
    部宣告沒收。如附表二編號十所示之一紙無效本票上，偽造
    之「陳迪傑」、「丑○○」署押、指紋印各一枚，與如附表
    二編號二至十所示之偽造本票同時偽造之九紙授權書上，偽
    造之「陳迪傑」、「丑○○」之署押、指紋印各一枚，與如
    附表二編號一所示之偽造本票同時偽造之授權書上，偽造之
    「陳迪傑」署押、指紋印各一枚，九十三年十二月二十七日
    車主委託汽車買賣代辦車輛過戶委託書上，偽造之「癸○○
    」署押一枚，偽蓋之「癸○○」印文一枚，及偽刻之「癸○○」印章一枚，均應依刑法第二百十九條規定，予以宣告沒
    收。
據上論斷，應依刑事訴訟法第二百九十九條第一項前段，刑法第
二條第一項前段、（修正前）第三十三條第五款、（修正前）第
五十六條、第二百零一條第一項、第二百十六條、第二百十條、
第三百二十條第一項、第三百三十九條第一項、（修正前）第五
十五條、第二百零五條、第二百十九條，罰金罰鍰提高標準條例
第一條前段，判決如主文。
本案經檢察官子○○到庭執行職務。
中    華    民    國    95    年    7    月     19    日
                  刑事第十二庭  審判長法  官  王鏗普
                                      法  官  羅智文
                                      法  官  唐敏寶
以上正本證明與原本無異。
如不服本判決，應於送達後十日內向本院提出上訴狀（須附繕本
），上訴於臺灣高等法院臺中分院。
                                      書記官  魏宏銘
中    華    民    國    95    年    7     月    19    日
附錄論罪科刑法條
刑法第三百三十九條第一項
意圖為自己或第三人不法之所有，以詐術使人將本人或第三人之
物交付者，處五年以下有期徒刑、拘役或科或併科一千元以下罰
金。
刑法第二百零一條第一項
意圖供行使之用，而偽造、變造公債票、公司股票或其他有價證
券者，處三年以上十年以下有期徒刑，得併科三千元以下罰金。
刑法第二百十六條
行使第二百十條至第二百十五條之文書者，依偽造、變造文書或
登載不實事項或使登載不實事項之規定處斷。
刑法第二百十條
偽造、變造私文書，足以生損害於公眾或他人者，處五年以下有
期徒刑。
刑法第三百二十條第一項
意圖為自己或第三人不法之所有，而竊取他人之動產者，為竊盜
罪，處五年以下有期徒刑、拘役或五百元以下罰金。
附表一
┌──┬─────┬────────┬────────┐
│編號│發票日    │被冒名人        │票載金額        │
├──┼─────┼────────┼────────┤
│ １ │９３年５月│陳迪傑          │２０００００元  │
│    │２６日    │                │                │
└──┴─────┴────────┴────────┘
附表二
┌──┬─────┬────────┬────────┐
│編號│發票日    │被冒名人        │票載金額        │
├──┼─────┼────────┼────────┤
│ １ │９３年６月│陳迪傑          │１７００００元  │
│    │１７日    │                │                │
├──┼─────┼────────┼────────┤
│２  │９３年８月│陳迪傑          │５００００元    │
│    │２０日    │丑○○          │                │
├──┼─────┼────────┼────────┤
│３  │９３年８月│同上            │４００００元    │
│    │１６日    │                │                │
├──┼─────┼────────┼────────┤
│４  │９３年８月│同上            │１００００元    │
│    │１７日    │                │                │
├──┼─────┼────────┼────────┤
│５  │９３年８月│同上            │１５００００元  │
│    │２０日    │                │                │
├──┼─────┼────────┼────────┤
│６  │９３年８月│同上            │４００００元    │
│    │１０日    │                │                │
├──┼─────┼────────┼────────┤
│７  │９３年９月│同上            │２００００元    │
│    │１４日    │                │                │
├──┼─────┼────────┼────────┤
│８  │９３年１１│同上            │１５０００元    │
│    │月５日    │                │                │
├──┼─────┼────────┼────────┤
│９  │９３年１０│同上            │５５０００元    │
│    │月２５日  │                │                │
├──┼─────┼────────┼────────┤
│１０│空白      │同上            │１２００００元  │
│    │          │                │                │
└──┴─────┴────────┴────────┘
附表三
┌──┬─────┬────────┬────────┐
│編號│發票日    │支票號碼        │票載金額        │
├──┼─────┼────────┼────────┤
│１  │９２年３月│0000000  │４００００元    │
│    │１４日    │                │                │
├──┼─────┼────────┼────────┤
│２  │９２年３月│0000000  │１０００００元  │
│    │２１日    │                │                │
├──┼─────┼────────┼────────┤
│３  │９２年４月│0000000  │同上            │
│    │２１日    │                │                │
├──┼─────┼────────┼────────┤
│４  │９２年４月│0000000  │５００００元    │
│    │２３日    │                │                │
└──┴─────┴────────┴────────┘


司法院資訊處製作；財團法人民間司法改革基金會備份。
